臺灣彰化地方法院民事裁定
110年度監宣字第128號
聲  請  人  陳姝妤


相  對  人  洪志鋒


關  係  人  黃宣揚

            洪志盈

            洪偵曦

上列聲請人聲請監護宣告事件，本院裁定如下：
    主      文
宣告洪志鋒（民國00年0月00日生、國民身分證號碼：Z00000000
0號）為受監護宣告之人。
選定陳姝妤（民國00年0月0日生、國民身分證號碼：Z000000000
號）為受監護宣告之人之監護人。
指定黃宣揚（民國00年0月00日生、國民身分證號碼：Z00000000
0號）為會同開具財產清冊之人。
聲請程序費用由受監護宣告之人負擔。
    理    由
一、聲請意旨略以：聲請人為相對人之妻，相對人於民國109年1
    月16日，因腦中風，致不能為意思表示或受意思表示，或不
    能辨識其意思表示之效果。因相對人之母去世，為辦理相關
    繼承事宜，爰依家事事件法第10章、第11章之規定，請求對
    相對人為監護宣告，為此請求選定聲請人為相對人之監護人
    ，並指定相對人之舅舅即關係人黃宣揚為會同開具財產清冊
    之人等語。
二、按對於因精神障礙或其他心智缺陷，致不能為意思表示或受
    意思表示，或不能辨識其意思表示之效果者，法院得因本人
    、配偶、四親等內之親屬、最近一年有同居事實之其他親屬
    、檢察官、主管機關、社會福利機構、輔助人、意定監護受
    任人或其他利害關係人之聲請，為監護之宣告，民法第14條
    第1項定有明文。次按受監護宣告之人應置監護人。法院為
    監護之宣告時，應依職權就配偶、四親等內之親屬、最近一
    年有同居事實之其他親屬、主管機關、社會福利機構或其他
    適當之人選定一人或數人為監護人，並同時指定會同開具財
    產清冊之人。法院為前項選定及指定前，得命主管機關或社
    會福利機構進行訪視，提出調查報告及建議。監護之聲請人
    或利害關係人亦得提出相關資料或證據，供法院斟酌。法院
    選定監護人時，應依受監護宣告之人之最佳利益，優先考量
    受監護宣告之人之意見，審酌一切情狀，並注意下列事項：
    (一)受監護宣告之人之身心狀態與生活及財產狀況。(二)受
    監護宣告之人與其配偶、子女或其他共同生活之人間之情感
    狀況。(三)監護人之職業、經歷、意見及其與受監護宣告之
    人之利害關係。(四)法人為監護人時，其事業之種類與內容
    ，法人及其代表人與受監護宣告之人之利害關係。民法第11
    10條、第1111條、第1111條之1分別定有明文。再按監護宣
    告之裁定，於裁定送達或當庭告知法院選定之監護人時發生
    效力；監護宣告裁定經廢棄確定前，監護人所為之行為，不
    失其效力，家事事件法第169條第1項、第170條第1項分別定
    有明文。
三、經查，聲請人所主張之事實，有同意書、親屬系統表、戶籍
    謄本、相對人之中華民國身心障礙證明影本(第7類、極重度
    )等件為據，本院經鑑定人即衛生福利部彰化醫院陳羿行醫
    師審驗相對人之精神狀況，前開鑑定醫師所為之鑑定意見認
    ：「日常生活狀況：1.日常生活活動:完全無法行動，需他
    人照顧。2.經濟活動能力:無進行經濟活動之能力。3.社會
    性:重度障礙，無法社交互動。」、「身體狀態：個案臥床
    ，身體癱瘓，靠呼吸器及鼻胃管維生。」、「精神狀態：(1
    )意識/溝通性：意識不清楚，無法溝通，無法表達。(2)記
    憶力：無法測驗，無法適切回應。(3)定向力：無法測驗，
    無法適切回應。(4)計算能力：無法測驗，無法適切回應。(
    5)理解·判斷力：無法測驗，無法適切回應。(6)認知功能檢
    查：無法測驗，無法表達。」、「有關判斷能力判定之意見
    ：不能管理處分自己財產。判定的依據：個案因腦出血造成
    認知功能障礙。」、「回復可能性說明：短期內恢復的可能
    性低。說明:因腦出血造成肢體活動及認知功能受損，恢復
    可能性低。」、「鑑定判定：(1)基於受鑑定人因腦出血後
    認知功能受損，個案目前理解能力、表達能力及判斷能力皆
    有重度障礙，以致個案不能管理處分自己的財產，
    且短期內回復之可能性很低。(2)其障礙之程度，可為監護
    宣告。」等情，有衛生福利部彰化醫院110年9月2日彰醫精
    字第1100500322號函暨成年監護鑑定書一份在卷可稽。故聲
    請人聲請對相對人為監護之宣告，為有理由，應予准許，爰
    宣告相對人為受監護宣告之人。
四、本件相對人既經監護宣告，業如前述，揆諸前揭規定，自應
    為其選定監護人及指定會同開具財產清冊之人。查相對人之
    父洪其南已認不得人，無法表達意見，相對人之母已歿，聲
    請人為相對人之妻，相對人之日常起居皆由聲請人代為處理
    ，包含相對人所有的債務和醫療開銷皆為如此，而關係人黃
    宣揚為相對人之舅舅，平日與家裡往來密切，勘認該2人均
    能盡力維護相對人之權益，並給予適切的關心與照顧，且相
    對人之弟洪志盈、洪偵曦、弟媳張彩秀均同意由聲請人擔任
    相對人之監護人，由關係人黃宣揚擔任會同開具財產清冊之
    人等情，並提出同意書、親屬系統表、戶籍謄本、相對人之
    中華民國身心障礙證明正反面影本等件為證。本院審酌聲請
    人、關係人黃宣揚分別為相對人之妻及舅舅，與相對人關係
    非常密切，由渠等分別擔任相對人之監護人、會同開具財產
    清冊之人，應符合相對人之最佳利益，爰裁定如主文第2、3
    項所示。
五、末依民法第1113條準用同法第1099條、第1099條之1之規定
    ，於監護開始時，監護人陳姝妤對於受監護宣告之人洪志鋒
    之財產，應會同關係人黃宣揚於2個月內開具財產清冊，並
    陳報法院，於開具完成並陳報法院前，監護人對於受監護宣
    告之人之財產，僅得為管理上必要之行為，併此指明。
六、依家事事件法第164條第2項，裁定如主文。 
中　　華　　民　　國　　110 　年　　9　　月　　30 　　日
               家事法庭  法　　　官 王美惠
以上正本係照原本作成。
如對本裁定抗告，須於裁定送達後十日之不變期間內，向本院提
出抗告狀，並繳納抗告費新臺幣1千元。
中　　華　　民　　國　　110 　年　　9 　　月　　30　　日
                                書記官　林子惠